【裁判字號】    97,消債更,270
【裁判日期】    980120
【裁判案由】    更生事件
【裁判全文】
臺灣基隆地方法院民事裁定           97年度消債更字第270號
債  務  人  甲○○
代  理  人  林達傑律師
上列當事人因消費者債務清理事件聲請更生，本院裁定如下：
    主  文
聲請駁回。
聲請費用由聲請人負擔。
    理  由
一、按聲請更生或清算不合程式或不備其他要件者，法院應以裁
    定駁回之。但其情形可以補正者，法院應定期間先命補正。
    消費者債務清理條例（下稱本條例）第8條定有明文。又更
    生之聲請有下列情形之一者，應駁回之：一、債務人曾依本
    條例或破產法之規定而受刑之宣告。二、債務人曾經法院認
    可和解、更生或調協，因可歸責於己之事由，致未履行其條
    件。三、債務人經法院通知，無正當理由而不到場，或到場
    而不為真實之陳述，或拒絕提出關係文件或為財產變動狀況
    之報告。同條例第46條亦定有明文。
二、本件聲請意旨略以：聲請人有不能清償債務之情事，於本條
    例施行前曾依中華民國銀行公會會員辦理消費金融案件無擔
    保債務協商機制（下稱銀行公會債務協商機制）與金融機構
    成立協商，惟債務人於94年間為請領勞保退休金支應生活開
    支及卡債，即已先行辦理退休，故協商成立時債務人並無工
    作，僅得以勞保退休金支應，並找尋收入較好之工作，然因
    聲請人年紀較高，所以始終未找到收入較好之工作，方才於
    97年7月9日，於協商繳納22期後，無奈毀諾，又其無擔保或
    無優先權之債務總額未逾1,200萬元，復未經法院裁定開始
    清算程序或宣告破產，爰向本院聲請更生等語。
三、經查：聲請人所主張之上開事實固據其所提出之95、96年度
    綜合所得稅各類所得資料清單及勞工保險被保險人投保資料
    表為證，惟本院為明瞭債務人退休金之請領狀況、使用情形
    及所剩餘額以及存款變動狀況等，曾於97年11月21日以基院
    慧97消債更黃字第270號函命債務人於10日內補正如該函說
    明二、三所示之事項，而該函亦於97年11月28日合法送達於
    債務人，詎債務人竟未依限補正，且迄今猶未提出，是本件
    債務人聲請更生，既有消費者債務清理條例第46條第3款所
    定情形，且上開欠缺又屬無從補正，依上說明，自應駁回其
    更生之聲請。又本件雖經本院裁定駁回，惟債務人如確有合
    於消費者債務清理條例規定得聲請更生之情形，自得依法檢
    齊各項文件再聲請更生，併予敘明。
四、據上論結，本件聲請人聲請更生應屬要件不備，依消費者債
    務清理條例第8條、第15條，民事訴訟法第95條、第78條之
    規定，裁定如主文。
中    華    民    國    98    年    1     月    20    日
                  民事庭法    官  王翠芬
以上正本係照原本作成。
如對本裁定抗告，應於本裁定送達後10日內，向本院提出抗告狀
，並繳納抗告費新臺幣1000元，抗告於本院合議庭。
中    華    民    國    98    年    1     月    20    日
                        書 記 官  林建清


司法院資訊處製作；財團法人民間司法改革基金會備份。
